30/07/22, 20:14 Currículo Lattes





Iago Borges da Silva Guerra

Endereço para acessar este CV: http://lattes.cnpq.br/6176544935879972

Resumo informado pelo autor

Possui graduação em Letras Vernáculas pela Universidade Estadual de Santa Cruz (2016). Professor efetivo na rede municipal de ensino de Porto Seguro e também professor do SESC, vínculo celetista. Pós-graduado em Dramaturgias Expandidas do Corpo e Saberes Populares pela UFSB (2021).

(Texto informado pelo autor)

Nome civil

Nome lago Borges da Silva Guerra

Dados pessoais

Nascimento 26/09/1991 - Brasil CPF 055.358.945-83

Formação acadêmica/titulação

Especialização em Dramaturgias Expandidas do corpo e Saberes Populares. Universidade Federal do Sul da Bahia, UFSB, Itabuna, Brasil Título: Arte e Ancestralidade no FESTIVALE Orientador: Éder Rodrigues da Silva 2019 - 2021

2011 - 2016 Graduação em Letras - Língua Portuguesa. Universidade Estadual de Santa Cruz, UESC, Ilheus, Brasil

Título: Língua materna e variante linguística: pressupostos teóricos, Ano de obtenção: 2016 Orientador: Raquel da Silva Ortega

Atuação profissional

1. SESC - Adiministração Regional da Bahia - SESC

Vínculo

institucional

2017 - Atual Vínculo: Celetista , Enquadramento funcional: Professor de Língua Portuguesa

2. Prefeitura Municipal de Porto Seguro - PMPS/BA

Vínculo

institucional

2021 - Atual Vínculo: Servidor público , Enquadramento funcional: Efetivo , Carga horária: 20, Regime: Parcial

3. Secretaria de Educação do Estado da Bahia - SEEBA

Vínculo

institucional

Vínculo: Servidor público , Enquadramento funcional: Professor de Língua Portuguesa , Carga horária: 20, Regime: Parcial 2011 - 2020

4. Serviço Nacional de Serviço e Aprendizagem - BA - BA

Vinculo institucional

2010 - 2017

Vínculo: Celetista , Enquadramento funcional: Professor de Língua Portuguesa e Espanhola , Carga horária: 20, Regime: Parcial

5. Instituto Associados Saber e Cultura - IASC

Vinculo institucional

2016 - 2017 Vínculo: Celetista , Enquadramento funcional: Professor de Língua Portuguesa e Espanhola , Carga horária: 20, Regime: Parcial

30/07/22, 20:14 Currículo Lattes

Página gerada pelo sistema Currículo Lattes em 30/07/2022 às 20:13:24.